臺灣臺北地方法院交通事件裁定　　　　96年度交聲字第1457號
原處分機關　臺北市交通事件裁決所
受處分人即
聲明異議人　乙○○
代　理　人　甲○
上列受處分人因違反道路交通管理處罰條例案件，對於臺北市交
通事件裁決所民國96年11月14日所為之處分（原處分案號：北市
裁二字第裁22－AY0000000號），聲明異議，本院裁定如下：
    主  文
原處分撤銷。
乙○○不罰。
    理  由
一、按法院受理交通事件，準用刑事訴訟法之規定，道路交通管
    理處罰條例第89條前段定有明文，是最高法院76年台上字第
    4986號判例「認定犯罪事實所憑之證據，雖不以直接證據為
    限，間接證據亦包括在內，然而無論直接證據或間接證據，
    其為訴訟上之證明，須於通常一般之人均不致有所懷疑，而
    得確信其為真實之程度者，始得據為有罪之認定，倘其證明
    尚未達到此一程度，而有合理之懷疑存在而無從使事實審法
    院得有罪之確信時，即應由法院為諭知被告無罪之判決。」
    揆諸前開說明，法院於審理行為人違反道路交通管理處罰條
    例案件，當踐行完畢調查證據之程序後，為事實之認定時，
    如就原處分機關所認定之行為人違規之事實仍有合理之訴訟
    上懷疑，而無法確信行為人確有該當於道路交通管理處罰條
    例各該處罰條文之構成要件事實時，此際即應依訴訟上之待
    證事實「倘有懷疑，則從被告之利益作解釋」（in dubiopr
    o reo） 之證據法則，作對受處分人有利之認定。
二、原處分機關係以：受處分人即聲明異議人乙○○所有之車號
    AYC －797 號重型機車（下簡稱系爭機車），於民國96年8
    月28日上午12時36分許，停放於設有禁止停車標誌之臺北市
    ○○○路3 段79號前，適遇臺北市政府警察局萬華分局昆明
    街派出所員警許延榮認受處分人違反道路交通管理處罰條例
    第56條第1 項第4 款規定，而掣單逕行舉發，嗣受處分人於
    應到案日期前陳述意見，經原處分機關即臺北市交通事件裁
    決所函請舉發單位調查結果，仍認受處分人有前開違規行為
    ，原處分機關乃依前揭道路交通管理處罰條例第56條第1 項
    第1 款規定，於96年11月14日裁處罰鍰新臺幣（下同）6 百
    元等情。
三、訊據受處分人代理人甲○堅詞否認有何違反道路交通管理處
    罰條例之行為，辯稱：系爭車輛為代理人甲○使用，惟並未
    於96年8 月28日停放於舉發地點，僅於96年8 月21日上午11
    時許起至下午6 時止停放於該處，而96年8 月21日已經另為
    開單處罰，故96年8 月28日之舉發應為錯誤之重複舉發等語
    。經查：
  (一)原處分機關認定系爭車輛於96年8 月28日下午12時36分許，
    停放於設有禁止停放標誌處所之臺北市○○○路○ 段79 號
    等情，無非係以證人即現場舉發採證員警許延榮（見臺北市
    政府警察局北市警交大字第AY0000000 號舉發違反道路交通
    管理事件通知單填單人職名章欄所載）、及現場採證照片2
    幀（附於前開舉發違反道路交通管理事件通知單後）為主要
    論據。
  (二)惟：
    1.證人即現場舉發員警許延榮於本院具結證稱：「（問：採
      證經過？）今年96年8 月21日上午11時到下午1 時是擔任
      巡邏勤務，約12時30分左右巡邏經和平西路3 段79號前發
      現有3 台機車違規停放在騎樓地，當時我停在路旁下車查
      看，先確認這三台不是失竊車輛，車上也沒有告發紀錄，
      於是我三台車依法貼標示單然後拍照舉發。」、「（問：
      你舉發照片是哪幾張？〈提示AY0000000 舉發單後附照片
      兩張並告以要旨〉）就是這兩張。」、「（問：單號上面
      是寫「8 月28日中午12時36分」，與你所說「8 月21日中
      午12時30分」有差距，有何解釋？）那時我依照我貼的標
      示單送件，我是貼了3 輛機車的標示單（即上次庭呈之標
      示單）。28日應是掣單日期發生錯誤。」、「（問：所以
      沒有8 月28日的舉發？）是。」，並提出職務填載單號1A
      463922、1A463921、1A463923號舉發本案違規通知單為佐
      （附於本院96年12月17日筆錄後），是本件現場舉發員警
      並無「96年8月28日」之舉發。
    2.又96年8 月21日中午12時21分許，在臺北市○○○路○ 段
      79號前，因系爭機車停放於設有禁止停車標誌之騎樓上遭
      臺北市政府警察局萬華分局警備隊員警周良駿舉發乙節，
      除業據受處分人代理人坦承不諱外，且有臺北市政府警察
      局北市警交大字第AY 0000000號舉發違反道路交通管理事
      件通知單1 紙及逕行舉發照片1 幀附卷可證，並有臺北市
      臺北市交通事件裁決所於96年11月14日所為北市裁二字第
      裁22-AY0000000號違反交通管理事件裁決書在卷可憑，是
      系爭機車於上開時地違規停放之行為業經處罰在案。而細
      觀該「96年8 月21日」之舉發照片、與本件「96年8 月28
      日」舉發照片，除手工記載時間差異外，其攝得景象：地
      點同一，且「三輛機車」、「併排停放」、「間隔、機車
      朝向方向」均為同一等情，應可認前後兩件攝得時間緊接
      ，同為「96年8月21日」。
    3.綜上，受處分人辯稱：並未於96年8 月28日另為違規停放
      等語，尚非無據。
    4.另參諸證人許延榮之證述，二件照片應屬「96年8 月21日
      下午12時36分」、「96年8 月21日下午12時21分」攝得無
      訛，則同一事件已經舉發，且二者時間間隔尚未逾「二小
      時」，屬不得連續舉發之事項，併此敘明。
四、故揆諸前揭說明，既無證據顯示受處分人於舉發之「96年8
    月28日」時間另有違規停放之行為，本件即應對受處分人作
    有利之認定，認其所為上開辯解為屬可採，原處分機關不察
    ，遽對受處分人為前開裁決，即難認為允當，應認受處分人
    之異議為有理由，自應由本院將原處分撤銷，改諭知受處分
    人不罰，以資適法。
據上論結，應依道路交通案件處理辦法第20條前段，裁定如主文
。
中　　華　　民　　國　　96　　年　　12　　月　　31　　日
                  交通法庭  法　官  郭惠玲
如不服本裁定應於送達後5 日內向本院提出抗告狀
上正本證明與原本無異
                            書記官  鄭雅文
中　　華　　民　　國　　97　　年　　1 　　月　　2 　　日
